臺灣板橋地方法院刑事判決　　　　　　　 99年度易字第724號
公　訴　人　臺灣板橋地方法院檢察署檢察官
被　　　告　黃翊書
指定辯護人　本院公設辯護人湯明純
上列被告因詐欺案件，經檢察官提起公訴（98年度偵緝字第1292
號），本院判決如下：
    主  文
黃翊書意圖為自己不法之所有，以詐術使人將本人之物交付，處
有期徒刑壹年捌月。
    事  實
一、黃翊書前因積欠陳淑芬累計達新臺幣（下同）924 萬元，而
    於民國94年7 月26日簽立其向陳淑芬分別借款604 萬元、32
    0 萬元之借據各1 紙，交陳淑芬收執。嗣黃翊書於95年7 、
    8 月間，以不詳方式取得如附表一編號1 至3 所示之3 紙支
    票，其明知該3 紙支票均為俗稱芭樂票之無法兌現之支票，
    竟意圖為自己不法之所有，自95年7 月18日起，接續：
  (一)於95年7 月18日，向陳淑芬詐稱其有如附表一編號1 所示面
    額新臺幣（下同）148 萬7 千元之支票（發票人為詺冠有限
    公司）（起訴書誤載為184 萬7 千元），惟因票據金額中的
    38 萬5千元係其友人所有，陳淑芬如支付其友人所有之38萬
    5 千元部分，即可取走支票，俟支票於95年9 月5 日屆期兌
    現時，其餘金額（148 萬7 千元減38萬5 千元等於110 萬2
    千元）則作為清償其上開債務之用云云，使陳淑芬誤信為真
    陷於錯誤，於95年7 月18日在臺北縣三重市（現改制為新北
    市三重區○○○路○段39號之台灣銀行三重分行，交付現金
    38萬5 千元予黃翊書。
  (二)於95年7 月19日，向陳淑芬佯稱其有如附表一編號2 所示面
    額95萬6 千元之支票（發票人為詺冠有限公司），惟因該支
    票係其與友人共有的，陳淑芬如支付46萬元，即可取走支票
    ，俟支票於95年9 月15日屆期兌現時，其餘金額（95萬6 千
    元減46萬元等於49萬6 千元）則作為清償其上開債務之用云
    云，致陳淑芬誤信為真陷於錯誤，於95年7 月19日亦在台灣
    銀行三重分行，交付現金46萬元予黃翊書。
  (三)於95年8 月14日，向陳淑芬訛稱其向他人調借得如附表一編
    號3 所示面額893 萬6 千元之支票（發票人為阿魔斯國際股
    份有限公司），可以償還尚積欠陳淑芬的其餘金額的債務，
    但需支付168 萬元的利息給票主，陳淑芬如先幫其支付168
    萬元利息，即可取走支票，其一定會負責處理讓支票於95年
    10月18日如期兌現云云，使陳淑芬誤信為真陷於錯誤，於95
    年8 月14日亦在台灣銀行三重分行，交付現金168 萬元給黃
    翊書。
    嗣如附表一編號1 所示之支票於95年9 月5 日屆期提示經退
    票，詺冠有限公司已於95年9 月5 日被列為拒絕往來戶，而
    如附表編號3 所示之支票於95年10月18日屆期提示亦經退票
    ，阿摩斯國際股份有限公司已於95年10月13日被列為拒往來
    戶，陳淑芬始知受騙。
二、案經陳淑芬訴請臺灣板橋地方法院檢察署檢察官偵查起訴。
    理  由
一、按被告以外之人於審判外之言詞或書面陳述，除法律有規定
    者外，不得作為證據，刑事訴訟法第159 條第1 項定有明文
    ；又按被告以外之人於審判外之陳述，雖不符刑事訴訟法第
    159 條之1 至159 條之4 之規定，而經當事人於審判程序同
    意作為證據，法院審酌該言詞陳述或書面陳述作成時之情況
    ，認為適當者，亦得為證據，刑事訴訟法第159 條之5 第1
    項亦有明文；再按當事人、代理人或辯護人於法院調查證據
    時，知有第159 條第1 項不得為證據之情形，而未於言詞辯
    論終結前聲明異議者，視為有前項之同意，復為刑事訴訟法
    第159 條之5 第2 項所明定。查本案所引用被告黃翊書以外
    之人於審判外之陳述（包含書面陳述），雖屬傳聞證據，然
    被告、辯護人與檢察官於本案言詞辯論終結前，並未爭執該
    等審判外陳述（包含書面陳述）之證據能力，本院審酌相關
    供述證據作成時之情況，尚無違法不當及證明力明顯過低之
    情形，且認為適當，依前開規定，該等供述證據應皆有證據
    能力。
二、訊據被告黃翊書矢口否認有何詐欺取財犯行，辯稱：伊欠陳
    淑芬沒有這麼多錢，應該是在300 萬元左右，沒有到924 萬
    元，當初有2 張借據，1 張是真的，另1 張是假的，告訴人
    跟伊父親合夥開公司，如果伊騙告訴人這麼多錢，告訴人不
    可能連1 句話都沒有問伊父親。如附表一所示的3 張支票，
    與如附表二所示的全部支票，是告訴人委託伊買支票交給她
    ，告訴人也有找伊找帳戶給她匯款，告訴人匯款是因為她不
    希望人家知道她的錢在什麼地方。因為告訴人之前和有1 位
    張偉國先生合作製造假的多芬沐浴乳，伊也見過張偉國很多
    次面，後來張偉國被抓到，他們之間賺的錢是在告訴人身上
    ，但是由張偉國出面扛罪，告訴人有答應張偉國出獄的時候
    要給他1 筆錢，後來張偉國要找告訴人要回這些錢，但告訴
    人不想給張偉國錢，告訴人請問伊，要如何跟張偉國談，張
    偉國才會自己願意扛掉而不要扯到她，所以告訴人才會拜託
    伊把錢匯到伊找的帳戶。告訴人之所以買這些支票，是因為
    告訴人想要用這些支票跟張偉國談，這些支票是告訴人要拿
    給張偉國看，跟張偉國說這些支票是伊跟她調錢的支票，說
    她現在手邊已經沒有現金了。告訴人有在台灣銀行三重分行
    分別交付現金38萬5 千元、46萬元、168 萬元給伊，都是生
    意往來買貨的貨款云云。經查：
  (一)上揭犯罪事實，業據告訴人陳淑芬於偵審時指訴明確，且有
    借據影本2 件（見臺灣板橋地方法院檢察署96年度他字第43
    18號卷第13、14頁）、如附表一編號1 所示之支票影本1 紙
    （見同前卷第15頁）、如附表一編號2 所示之支票影本1 紙
    （見同前卷第16頁）、如附表一編號3 所示之支票及退票理
    由單影本1 紙（見同前卷第17頁），及告訴人於95年8 月14
    日自台灣銀行帳戶提領168 萬元現金之帳戶往來明細1 份（
    見同前卷第215 頁）在卷可稽，又詺冠有限公司於95年9 月
    5 日被列為拒絕往來戶，如附表一編號1 所示之支票於95年
    9 月5 日經提示後退票，如附表一編號2 所示之支票則無提
    示紀錄等情，有合作金庫商業銀行東門分行99年12月8 日合
    金東門營字第0990004536號函1 件附卷可參（見本院卷第86
    頁），又阿魔斯國際股份有限公司係於95年10月13日被列為
    拒絕往來戶之事實，則有有限責任基隆市第二信用合作社99
    年12月3 日基二信社總字第A3516 號函1 件附卷可佐（見本
    院卷第88頁）。
  (二)被告坦承確有在台灣銀行三重分行向告訴人分別拿取現金38
    萬5 千元、46萬元、168 萬元之事實無訛，雖其辯稱：都是
    生意往來買貨的貨款云云，但查，就告訴人指訴被告為詐取
    現金而分別交付如附表一編號1 至3 所示3 紙支票乙情，被
    告於96年8 月24日警詢中，及檢察官97年1 月9 日、98年5
    月3 日偵訊時，均一再否認有交付該等支票給告訴人之事實
    （見臺灣板橋地方法院檢察署96年度他字第4318號卷第53至
    55、267 頁、同署98年度偵緝字第1292號卷第19、20頁），
    嗣其自檢察官98年12月7 日偵訊時起，始又改謂：支票是告
    訴人要求我幫她買的云云（見同署98年度偵緝字第1292號卷
    第158 頁），可見被告之供述不實，難以採信。
  (三)而被告所謂：都是生意往來買貨的貨款云云，但其從未提出
    任何與買賣貨品交易往來有關之證據以實其說，其所辯空言
    無據。況且，被告稱所謂的「貨款」，是告訴人經營的萬大
    食品有限公司向由伊父親擔任負責人的笠舜有限公司買貨的
    「貨款」云云（見本院卷第62頁），倘若屬實，怎可能完全
    提不出任何足以證明交易存在的證據？而被告所謂與告訴人
    都是相約在台灣銀行三重分行向告訴人收取鉅額的現金貨款
    ，以及在被告明明尚仍積欠告訴人數百萬債務未還的情況下
    告訴人竟又願意付給被告鉅額現金貨款云云，亦在在違於一
    般常情。
  (四)尤其，被告辯稱：因為告訴人之前和有1 位張偉國合作製造
    假的多芬沐浴乳，他們之間賺的錢是在告訴人身上，但是由
    張偉國出面扛罪，告訴人有答應張偉國出獄的時候要給他1
    筆錢，後來張偉國要找告訴人要回這些錢，但告訴人不想給
    張偉國錢，所以委託伊買這些支票，因為告訴人想要拿這些
    支票給張偉國看，跟張偉國說這些支票是伊跟她調錢的支票
    ，說她現在手邊已經沒有現金了云云，亦毫無所據。綜核前
    情，告訴人所述應較被告前後反覆之辯詞可信，被告所辯則
    無足採，被告以其明知不可能兌現之如附表一編號1 至3 所
    示3 紙支票，捏造虛偽事實以取信於告訴人，而取得告訴人
    先後交付之現金38萬5 千元、46萬元、168 萬元，應屬施用
    詐術而取得財物之行為無疑，從而，事證明確，被告之犯行
    洵堪認定。
三、核被告黃翊書所為，係犯刑法第339 條第1 項之詐欺取財罪
    。被告先後詐欺取得現金38萬5 千元、46萬元、168 萬元之
    犯行，均以償還債務為由向告訴人詐騙，在密切接近之時間
    內實施，侵害同一法益，各行為之獨立性極為薄弱，依一般
    社會健全觀念，在時間差距上，難以強行分開，應視為數個
    舉動之接續施行，合為包括之一行為予以評價，較為合理，
    應為接續犯，而應論以一罪。爰審酌被告之素行狀況、犯罪
    動機、手段、目的、詐欺取得財物之金額及犯罪後態度等一
    切情狀，量處如主文所示之刑。
四、公訴意旨另以：被告黃翊書於如附表二編號1 至13所示之時
    間，持如附表二編號1 至13所示之芭樂票，以同一手法，陸
    續詐騙告訴人陳淑芬，致告訴人不疑有他，陷於錯誤，於如
    附表二編號1 至13所示時間，均在台灣銀行三重分行，交付
    如附表二編號1 至13所示之金額，迨告訴人發覺取得之支票
    均跳票，始知受騙，因認被告此部分亦涉犯刑法第339 條第
    1 項之詐取取財罪嫌。訊據被告對於告訴人匯款如附表二編
    號2 至4 、6 至13所示金額至被告所提供之蔡啟賢、左祥秀
    、黃榮川、李其昌、蕭瑞蒼、李桂琳的帳戶，以及收受告訴
    人所交付如附表二編號5 所示之現金14萬5 千元等情，均坦
    承在卷，惟堅決否認有何詐欺取財犯行，辯稱：如附表二所
    示的全部支票，與如附表一所示的3 張支票，是告訴人委託
    伊買支票交給她，告訴人也有找伊找帳戶給她匯款，告訴人
    匯款是因為她不希望人家知道她的錢在什麼地方。因為告訴
    人之前和有1 位張偉國合作製造假的多芬沐浴乳，他們之間
    賺的錢是在告訴人身上，但是由張偉國出面扛罪，告訴人有
    答應張偉國出獄的時候要給他1 筆錢，後來張偉國要找告訴
    人要回這些錢，但告訴人不想給張偉國錢，所以告訴人才會
    拜託伊把錢匯到伊找的帳戶，並且委託伊買這些支票，因為
    告訴人想要拿這些支票給張偉國看，跟張偉國說這些支票是
    伊跟她調錢的支票，說她現在手邊已經沒有現金了。而告訴
    人所匯的那些金額，伊都有在匯入後幾天內再領出來交到告
    訴人手上。又全部的支票都是伊給告訴人的，但不是像告訴
    人所說的分這麼多次，伊是分2 次給告訴人，1 次是當面拿
    給告訴人，另1 次是用寄的。又告訴人所指交付如附表二編
    號1 所示之現金180 萬元，伊對這筆真的不確定等語。經查
    ：
  (一)告訴人指其於95年8 月16日交付如附表二編號1 所示之現金
    180 萬元給被告乙節，卷內僅有台灣銀行000000000000號帳
    戶之往來明細可資證明該帳戶於95年8 月16日有被提領180
    萬元現金（臺灣板橋地方法院檢察署96年度他字第4318號卷
    第226 頁），除此之外，並無積極證據足以證明告訴人確有
    於95年8 月16日交付180 萬元現金給被告之事實。故此部分
    僅有告訴人之指述，既乏積極證據證明告訴人之指述與事實
    相符，難以遽認告訴人確於95年8 月16日交付180 萬元現金
    給被告。
  (二)公訴意旨指被告持如附表二編號1 至13所示之芭樂票，以如
    事實欄所示之同一手法，陸續詐騙告訴人陳淑芬。但查，告
    訴人既指被告積欠其債務金額為924 萬元，則告訴人在取得
    被告所交付如附表一編號1 至3 所示之3 紙支票後，如該3
    紙支票都能如期於95年9 月5 日、95年9 月15日及95年10月
    18日兌現，告訴人將可受償的金額已達885 萬4 千元（110
    萬2 千元加49萬6 千元加725 萬6 千元等於885 萬4 千元）
    ，再加上告訴人主張遭被告詐騙180 萬元而收到如附表二編
    號1 所示支票的票款（723 萬2 千元）減去180 萬元的金額
    ，告訴人在95年8 月中旬時，其主觀上相信並且預期在票期
    屆至時可取得的金額，已經超過924 萬元甚多，在此情況下
    ，被告怎有可能再如公訴意旨所指「以同一手法」於95年8
    月17日持如附表二編號2 所示支票向告訴人詐騙？怎可能再
    如公訴意旨所指「以同一手法」於95年8 月21日持如附表二
    編號3 所示支票向告訴人詐騙？
  (三)而告訴人所取得如附表一編號1 所示支票於95年9 月5 日經
    提示而退票後，告訴人已可知悉該支票的發票人詺冠有限公
    司業於95年9 月5 日被列為拒絕往來戶，換言之，告訴人在
    95年9 月5 日之前受被告矇騙，誤信被告所交付的支票票信
    良好可如期兌現，然而，在95年9 月5 日以後，告訴人還會
    受被告「以同一手法」詐騙嗎？被告在95年9 月5 日以後還
    能再以「同一手法」持如附表二編號4 至13所示支票向告訴
    人行騙嗎？在在均可疑。
  (四)尤其，如附表二編號1 至13所示支票的票款金額合計逾1 億
    3 千萬元之鉅，然依告訴人所提出由被告立據之借據影本2
    件所示，被告積欠告訴人的債務金額亦不過924 萬元而已，
    若謂被告是為償還924 萬元債務而陸續交付如附表二編號1
    至13所示支票給告訴人，乃甚為不合情理之事。
  (五)而經本院傳喚告訴人陳淑芬到庭，就被告為何交付該等支票
    給告訴人之源由，證人陳淑芬證稱：大約是在被告給我支票
    的金額，足夠還他欠我錢的時候，因為他已經夠還我錢了，
    所以我叫他去找他爸爸，因為他說他爸爸沒有錢，沒有辦法
    幫他，所以一直要求我一定要幫他忙。就是那時候開始他告
    訴我，他之所以能夠取得這些支票，是因為他騙那些票主，
    就是他說職棒簽賭的組頭，被告騙他們說他是在做海洛因的
    生意，所以需要很多週轉金，跟他們借這些支票來是要去週
    轉用的，所以他假如不繼續把這個謊言說下去，那些票主就
    會要他的命。就這樣一路走下去，被告一直告訴我，如果沒
    有幫他的忙，他就會被對方殺死。被告跟我說這些票的所有
    人都是簽賭職棒的組頭，他跟那些組頭說他是在做海洛因的
    生意，獲利非常好，所以他可以付組頭那麼高的利息，到最
    後就變成那些組頭說他們也要參一腳，要投資被告來做海洛
    因的生意，所以後來就變成被告說他已經騎虎難下，要我一
    定要幫他的忙，如果我不幫忙的話，他們全家大概都會被那
    些組頭追殺。因為他脅迫我，要我幫他的忙，不然他就會被
    殺了。我那時候有跟他說要他去找他爸爸，他就說他爸爸沒
    有錢，我假如不幫他的忙，他騙人家的事情就會穿幫，所以
    無論如何一定要我幫忙。在他跟我說海洛因的故事之後，每
    1 次的匯款，跟他交給我的支票，他都是因為不幫他他就會
    被殺，所以就這樣1 次又1 次的依照他給我的帳戶匯錢出去
    （見本院卷第160 、162 頁），而就告訴人究竟為何會匯款
    到被告所指定帳戶之原因，證人陳淑芬證稱：被告說那是要
    支付利息給票主，是借款的利息，被告說那些支票有一部分
    是投資的，一部分是借票的（見本院卷第164 頁），則倘若
    被告交付給告訴人陳淑芬支票的由來乃是組頭為了投資被告
    海洛因生意而交給被告的支票，被告為何仍有要求告訴人陳
    淑芬匯款之必要？告訴人陳淑芬究竟是基於什麼原因而為匯
    款行為？均欠明瞭。證人陳淑芬進而又證稱：被告說要我幫
    忙匯這些款，不匯的話，他馬上就會被殺，因為95年10月18
    日的日期快到了，他要趕快準備跑路，所以每次他就叫我一
    定要幫忙他把錢匯過去，免得這個事件提前曝光，就是他對
    別人設局騙取這些票的事件提前曝光，我可能會領不到錢，
    他的說法是提前曝光支票可能會跳票，所以在10月18日之前
    ，無論如何一定要維持匯款的動作，我都是依照他的指示要
    求匯款，維持匯錢動作，不要讓事件曝光（見本院卷第165
    頁），然而，倘若被告確有向告訴人陳淑芬表示一定要幫忙
    把錢匯過去，以免被告對別人設局騙取這些票的事提前曝光
    等話語，那麼，告訴人陳淑芬應知被告所交付的支票是被告
    設局騙取而來的支票，將來屆期時顯然不會兌現，在此情況
    下，告訴人陳淑芬為何仍一再匯款？令人費解。從而，告訴
    人陳淑芬就此部分雖指受被告詐欺云云，但其究竟是如何受
    詐騙？如何陷於錯誤而匯款？又為何都是以被告黃翊書的名
    義而為匯款（見臺灣板橋地方法院檢察署96年度他字第4318
    號卷第21、22、36、37、38、39、40、41、42、43、44頁）
    ？告訴人陳淑芬均未能清楚說明，致法院無從認被告就此部
    分有何詐欺取財犯行。
  (六)況且，被告復又辯稱：告訴人在95年10月間有委託伊幫她調
    錢，告訴人有開約500 萬元的支票，這些支票都是透過洪文
    傑去調的錢，是伊拜託洪文傑調的錢等語（見臺灣板橋地方
    法院檢察署98年度偵緝字第1292號卷第30頁、本院卷第65頁
    ），並提出支票影本27件為佐證（見本院卷第67至73頁）。
    針對此事實，證人陳淑芬雖證稱：被告還是要叫我匯錢去給
    那些組頭，因為我手上可以用的現金都沒有了，被告就說沒
    有關係，要我開公司的支票，分期開也可以，所以在第1 張
    支票跳票前的1 個禮拜，他又來跟我拿了二批支票，支票金
    額總共有五百多萬元，我有2 個公司，1 個公司是萬大食品
    公司、另1 個是萬德食品公司，那個票的票期一直到95年年
    底，我每隔5 天開1 張票，一直到那個年的年底，我都還在
    付這個他騙我的錢。（辯護人問：妳剛剛提到你有交付二批
    支票，是在什麼時間交付給被告的？）我記得最後1 次是95
    年10月18日的早上，他到我公司三重後埔街16號的外面拿。
    （辯護人問：妳為何要拿這二批支票給被告？他既然欠妳錢
    ，妳為何還要拿支票給他？）那個時候他說假如我不幫他的
    話，他會被殺。（辯護人問：被告是說其實他與妳之間是他
    一直幫妳調錢，後來這批支票也是妳請他幫忙調錢，是否如
    此？）他胡說，沒有這回事云云（見本院卷第160 頁反面）
    ，但查，告訴人陳淑芬上揭曾於95年10月左右交付總計金額
    約五百多萬元的支票給被告之事實，告訴人陳淑芬於96年6
    月12日提出之刑事告訴狀內，竟然完全隻字未提，其於本院
    100 年5 月3 日審理時證稱：我沒有跟律師說這個事情，我
    昨天才跟律師說等語（見本院卷第167 頁反面），告訴人陳
    淑芬於96年6 月12日提出之刑事告訴狀內，為何對於發生在
    95年10月左右交付數百萬元支票給被告的事刻意予以隱瞞？
    再者，證人洪文傑於偵訊中，則是證稱：95年10月、11月的
    時候陳淑芬萬大、萬德的票是被告拜託我去調現，我有照會
    過陳淑芬，我問陳淑芬「陳小姐，這個票是你要用的嗎？」
    她說「是，你不要管」，因為萬大在我們銀行有借款，我怕
    萬大倒閉。至於陳淑芬的錢會跑去被告那邊，我就不清楚。
    但是陳淑芬有透過被告調錢等語（見同署98年度偵緝字第12
    92號卷第111 頁），據此，告訴人陳淑芬猶否認拿支票給被
    告是請要被告調錢，其所述之可信性更有可疑。
  (七)此外，復查無其他積極證據足資證明被告就此部分有何公訴
    人所指之詐欺取財犯行，此部分不能證明被告犯罪，然因公
    訴意旨認此部分與前開論處罪刑部分有接續犯之實質上一罪
    關係，基於審判不可分原則，爰不另為無罪之諭知，附此敘
    明。
據上論斷，應依刑事訴訟法第299 條第1 項前段，刑法第339 條
第1 項，刑法施行法第1 條之1 第1 項、第2 項後段，判決如主
文。
本案經檢察官陳映蓁到庭執行職務。
中    華    民    國   100    年    6     月    3     日
                    刑事第六庭  審判長法  官  戴嘉清
                                      法  官  林晏鵬
                                      法  官  王瑜玲
以上正本證明與原本無異
如不服本判決應於收受送達後10日內向本院提出上訴書狀，並應
敘述具體理由；其未敘述上訴理由者，應於上訴期間屆滿後20日
內向本院補提理由書（均須按他造當事人之人數附繕本）「切勿
逕送上級法院」。
                                      書記官  廖貞音
中    華    民    國   100    年    6     月    3     日
附表本案論罪科刑法條全文：
刑法第339 條
意圖為自己或第三人不法之所有，以詐術使人將本人或第三人之
物交付者，處五年以下有期徒刑、拘役或科或併科一千元以下罰
金。
以前項方法得財產上不法之利益或使第三人得之者，亦同。
前二項之未遂犯罰之。
附表一
┌─┬──────┬──────┬──────┬──────┬─────┐
│編│支票票面金額│支票發票人  │支票票載發票│取得財物日期│詐取金額  │
│號│            │            │日          │            │          │
├─┼──────┼──────┼──────┼──────┼─────┤
│ 1│148萬7千元  │詺冠有限公司│95年9月5日  │95年7月18日 │現金38萬5 │
│  │            │            │            │            │千元      │
├─┼──────┼──────┼──────┼──────┼─────┤
│ 2│95萬6千元   │詺冠有限公司│95年9月15日 │95年7月19日 │現金46萬元│
│  │            │            │            │            │          │
├─┼──────┼──────┼──────┼──────┼─────┤
│ 3│893萬6千元  │阿魔斯國際股│95年10月18日│95年8月14日 │現金168萬 │
│  │            │份有限公司  │            │            │元        │
└─┴──────┴──────┴──────┴──────┴─────┘
附表二
┌─┬──────┬──────┬──────┬──────┬─────┐
│編│支票票面金額│支票發票人  │支票票載發票│告訴人指其交│告訴人指其│
│號│            │            │日          │付財物之日期│交付之金額│
├─┼──────┼──────┼──────┼──────┼─────┤
│ 1│723萬2千元  │阿魔斯國際股│95年10月22日│95年8月16日 │現金180 萬│
│  │            │份有限公司  │            │            │元        │
├─┼──────┼──────┼──────┼──────┼─────┤
│ 2│685萬8千元  │阿魔斯國際股│95年10月30日│95年8月17日 │匯款120 萬│
│  │            │份有限公司  │            │            │元予蔡啟賢│
├─┼──────┼──────┼──────┼──────┼─────┤
│ 3│933萬2千元  │阿魔斯國際股│95年10月25日│95年8月21日 │匯款171 萬│
│  │            │份有限公司  │            │            │元予左祥秀│
├─┼──────┼──────┼──────┼──────┼─────┤
│ 4│938萬8千元│亮相科技股│95年11月5 │95年9月15日 │匯款300 萬│
│  │917萬6千元│份有限公司  │日          │            │元予黃榮川│
│  │            │蘇杭州國際│95年11月7 │            │          │
│  │            │貿易有限公司│日          │            │          │
├─┼──────┼──────┼──────┼──────┼─────┤
│ 5│918萬6千元  │蘇杭州國際貿│95年11月17日│95年9月19日 │現金14萬5 │
│  │            │易有限公司  │            │            │千元      │
├─┼──────┼──────┼──────┼──────┼─────┤
│ 6│648萬5千元  │荃新實業有限│95年11月22日│95年9月22日 │匯款80萬元│
│  │            │公司        │            │            │予蔡啟賢  │
├─┼──────┼──────┼──────┼──────┼─────┤
│ 7│577萬4千元  │荃新實業有限│95年11月24日│95年9月25日 │匯款100 萬│
│  │            │公司        │            │            │元予蔡啟賢│
├─┼──────┼──────┼──────┼──────┼─────┤
│ 8│948萬5千元│蘇杭州國│95年11月10│95年9月26日 │匯款360 萬│
│  │895萬3千元│際貿易有限公│日          │            │元予李其昌│
│  │            │司          │95年11月15│            │          │
├─┼──────┼──────┼──────┼──────┼─────┤
│ 9│824萬3千元  │蘇杭州國際貿│95年11月27日│95年9月29日 │匯款100 萬│
│  │            │易有限公司  │            │            │元予蕭瑞蒼│
├─┼──────┼──────┼──────┼──────┼─────┤
│10│667萬2千元  │蘇杭州國際貿│95年11月20日│95年10月3日 │匯款40萬元│
│  │            │易有限公司  │            │            │予蕭瑞蒼  │
├─┼──────┼──────┼──────┼──────┼─────┤
│11│873萬元     │荃新實業有限│95年11月25日│95年10月4日 │匯款60萬元│
│  │            │公司        │            │            │予李桂琳  │
├─┼──────┼──────┼──────┼──────┼─────┤
│12│942 萬6 千│蘇杭州國│95年11月18│95年10月11日│匯款340 萬│
│  │元（起訴書誤│際貿易有限公│日          │            │元予李其昌│
│  │載為972 萬6 │司          │95年11月23│            │          │
│  │千元）      │            │日          │            │          │
│  │971 萬3 千│            │            │            │          │
│  │元          │            │            │            │          │
├─┼──────┼──────┼──────┼──────┼─────┤
│13│966萬2千元  │荃新實業有限│95年11月27日│95年10月17日│匯款70萬元│
│  │            │公司        │            │            │予李桂琳  │
└─┴──────┴──────┴──────┴──────┴─────┘